【裁判字號】    97,交聲,974
【裁判日期】    970929
【裁判案由】    違反道路交通管理處罰條例聲明異議
【裁判全文】
臺灣桃園地方法院交通事件裁定         97年度交聲字第974號
原處分機關  交通部公路總局臺北區監理所
異  議  人
即受處分人  甲○○
上列異議人即受處分人因違反道路交通管理處罰條例案件，對於
交通部公路總局臺北區監理所民國97年5 月22日所為之處分（原
處分案號：北監自裁字裁40—DB0000000 號）聲明異議，本院裁
定如下：
    主  文
異議駁回。
    理  由
一、原處分意旨略以：異議人即受處分人甲○○於民國97年4 月
    16日下午5 時13分許，駕駛車號7E-7958 號自小客車行經桃
    園縣新屋鄉○○路與藍埔村1 鄰路口，為桃園縣政府警察局
    楊梅分局新屋分駐所警員舉發「闖紅燈」之違規，依違反道
    路交通管理處罰條例第53條第1 項及第63條第1 項第3 款之
    規定，處罰鍰新臺幣（下同）2,700 元，並記違規點數3 點
    。
二、聲明異議意旨略以：該路口之號誌係設置於路口網狀線後方
    ，且無停止線之劃設，明顯違反道路交通標誌標線號誌設置
    規則第221 條之規定；又該路口之號誌設置方式令異議人產
    生混淆，致誤入該路口後，發現有異狀為避免他人及自身之
    緊急危難而不得已儘速直行離去等語。
三、按駕駛人駕駛汽車，應遵守道路交通標誌、標線、號誌之指
    示，並服從交通指揮人員之指揮；汽車行駛至交岔路口，其
    行進、轉彎，應遵守燈光號誌或交通指揮人員之指揮，道路
    交通安全規則第90條及第102 條定有明文。次按汽車駕駛人
    行經有燈光號誌管制之交岔路口闖紅燈者，處1,800 元以上
    5,400 元以下罰鍰，並記違規點數3 點，道路交通管理處罰
    條例第53條第1 項、第63條第1 項第3 款亦有明文。再按，
    網狀線，係用以告示車輛駕駛人禁止在設置本標線之範圍內
    臨時停車，防止交通阻塞，道路交通標誌標線號誌設置規則
    第173 條亦定有明文。
四、經查：異議人即受處分人甲○○於前揭時、地，行經有燈光
    號誌管制之交叉路口闖紅燈之事實，業據證人即舉發警員乙
    ○○證述明確，並有桃園縣政府警察局桃警局交字第DB0000
    000 號舉發違反道路交通管理事件通知單在卷可稽。異議人
    雖辯稱：其有看到紅燈，然該路口之號誌設置不符規定，設
    置於路口網狀線後方，且無停止線之劃設，致其產生混淆，
    不知車子應停在何處，誤入該路口後，發現有異狀不得已儘
    速直行離去云云。經核，異議人行經該路口時天氣晴朗、視
    線良好，號誌運作正常，異議人應可看到燈光號誌，且無引
    起混淆之情形，業經證人乙○○證述確實（見本院卷第20、
    28頁），並有該路段照片在卷足憑（見本院卷第24頁）。該
    路段號誌前雖未設停止線，然前方號誌既然顯示紅燈，異議
    人即應依號誌指示行駛，況該號誌前之網狀線內依規定亦不
    得臨時停車，異議人見紅燈號誌後，未停等紅燈，核其所為
    ，應屬闖紅燈之行為無誤。從而，異議人前揭違規事實，堪
    予認定，其前揭所辯，自不足採。
五、綜上所述，異議人確有於前揭時、地行經有燈光號誌管制交
    叉路口闖越紅燈之違規行為，從而原處分機關依道路交通管
    理處罰條例第53條第1 項及同條例第63條第1 項第3 款之規
    定，裁處異議人2,700 元罰緩及記違規點數3 點，核無違誤
    ，本件異議人之異議為無理由，應予駁回。
據上論斷，應依道路交通案件處理辦法第19條，裁定如主文。
中    華    民    國    97    年    9     月    29   日
                        交通法庭法  官    林宜靜
以上正本證明與原本無異。
如不服本裁定，應於裁定送達後5 日內向本院提出抗告狀。
                                書記官    黃俊燁
中    華    民    國    97    年    9     月    29    日


司法院資訊處製作；財團法人民間司法改革基金會備份。
